---
title: "Italy regions map"
author: "Luigi"
date: "2023-08-08"
output: pdf_document
---

# Italian regions map with ggplot2

Necessary packages

```{r, warning=FALSE, message=FALSE}
require(ggplot2)
require(rnaturalearth)
require(rnaturalearthdata)
require(dplyr)
require(readxl)

setwd("C:/Users/luigi/Desktop/ISTAT_Poster/Farmaci_titolo_studio")
```

# Regions shape

We prepare information for the shape of each italian region

```{r}
italy <- ne_states(country = "italy", returnclass = "sf")

# Keep only information regarding regions (no province level)
it_regions<- italy %>%
             group_by(region) %>%
             summarise()

ggplot(data = it_regions)+
  geom_sf()+
  theme(panel.grid.major = element_blank(),  # remove grid
        panel.grid.minor = element_blank())+ # remove grid
  coord_sf(label_axes = "SW")                # remove coordinates  
```


# BMI

```{r}
df<- as.data.frame(read_excel("BmiMap.xlsx",
                   col_names= T, range = 'A1:E21'))


df$regione <- ifelse(df$Territorio == "Puglia", "Apulia",
              ifelse(df$Territorio == "Sicilia", "Sicily",
              ifelse(df$Territorio == "Trentino Alto Adige", "Trentino-Alto Adige",
                                       df$Territorio)))


df <- arrange(df, regione)

# Checking that all regions have the same name and are in the same order
table(df$regione==it_regions$region)

```

Suppose we want to evaluate the number of overweight and obese in each region; we need to sum together the corresponding columns

```{r}
df$OwAndOb<- df$sovrappeso + df$obesi

df_finale <- cbind(it_regions, df)
```


Sovrappeso e obesi insieme

```{r}
#tiff(filename = "Overw_obese2022_map", width = 2000, height = 2000)

ggplot(data = df_finale)+
  geom_sf(color = "black", aes(fill = OwAndOb))+
  scale_fill_viridis_c(option='viridis', na.value = 'grey80',
                       direction= -1,
                       begin=0, limits= c(40,55))+
  ggtitle("Sovrappeso e obesi")+
  labs(fill = "N per 100 persone")+
  theme(panel.grid.major = element_blank(),  # remove grid
        panel.grid.minor = element_blank())+ # remove grid
  coord_sf(label_axes = "SW")                # remove coordinates  

#dev.off()
```

Solo obesi

```{r}
#tiff(filename = "obese2022_map", width = 2000, height = 2000)

ggplot(data = df_finale)+
  geom_sf(color = "black", aes(fill = obesi))+
  scale_fill_viridis_c(option='viridis', na.value = 'grey80',
                       direction= -1,
                       begin=0, limits= c(9,15))+
  ggtitle("Obesi")+
  labs(fill = "N per 100 persone")+
  theme(panel.grid.major = element_blank(),  # remove grid
        panel.grid.minor = element_blank())+ # remove grid
  coord_sf(label_axes = "SW")                # remove coordinates  

#dev.off()
```

# Alcol fuori pasto

```{r}
df<- as.data.frame(read_excel("AlcolFuoriPastoMap.xlsx",
                   col_names= T, range = 'A1:C21'))

dimnames(df)[[2]][c(2,3)]<- c("AlcolFP", "NoAlcolFP")


df$regione <- ifelse(df$Territorio == "Puglia", "Apulia",
              ifelse(df$Territorio == "Sicilia", "Sicily",
              ifelse(df$Territorio == "Trentino Alto Adige", "Trentino-Alto Adige",
                                       df$Territorio)))


df <- arrange(df, regione)

# Checking that all regions have the same name and are in the same order
table(df$regione==it_regions$region)

df_finale <- cbind(it_regions, df)
```

```{r}
#tiff(filename = "NoAlcolFP2022_map", width = 2000, height = 2000)

ggplot(data = df_finale)+
  geom_sf(color = "black", aes(fill = NoAlcolFP))+
  scale_fill_viridis_c(option='viridis', na.value = 'grey80',direction=1,begin=0.3,
                       limits= c(floor(min(df$NoAlcolFP)),ceiling(max(df$NoAlcolFP))))+
  ggtitle("Persone >11 anni che NON consumano alcol fuori pasto")+
  labs(fill = "N per 100 persone")+
  theme(panel.grid.major = element_blank(),  # remove grid
        panel.grid.minor = element_blank())+ # remove grid
  coord_sf(label_axes = "SW")                # remove coordinates  

#dev.off()
```



```{r}
#tiff(filename = "SiAlcolFP2022_map", width = 2000, height = 2000)

ggplot(data = df_finale)+
  geom_sf(color = "black", aes(fill = AlcolFP))+
  scale_fill_viridis_c(option='viridis', na.value = 'grey80',
                       direction= -1,begin=0.3,
                       limits= c(20,50))+
  ggtitle("Persone >11 anni che consumano alcol fuori pasto")+
  labs(fill = "N per 100 persone")+
  theme(panel.grid.major = element_blank(),  # remove grid
        panel.grid.minor = element_blank())+ # remove grid
  coord_sf(label_axes = "SW")                # remove coordinates  

#dev.off()
```

# Verdura, ortaggi e frutta

```{r}
df<- as.data.frame(read_excel("VerduraMap.xlsx",
                   col_names= T, range = 'A1:H21'))

dimnames(df)[[2]][2:8]<- c("Verd>1", "Ort>1", "Frut>1", "General>1",
                           "OnlyOne", "TwoFour", "MoreThanFive")


df$regione <- ifelse(df$Territorio == "Puglia", "Apulia",
              ifelse(df$Territorio == "Sicilia", "Sicily",
              ifelse(df$Territorio == "Trentino Alto Adige", "Trentino-Alto Adige",
                                       df$Territorio)))


df <- arrange(df, regione)

# Checking that all regions have the same name and are in the same order
table(df$regione==it_regions$region)

df_finale <- cbind(it_regions, df)
```

```{r}
#tiff(filename = "Verd2022_map", width = 2000, height = 2000)

ggplot(data = df_finale)+
  geom_sf(color = "black", aes(fill =  df$`Verd>1`))+
  scale_fill_viridis_c(option='viridis', na.value = 'grey80',
                       direction= 1,
                       begin=0,
                       limits= c(35, 60))+
  ggtitle("Persone che consumano almeno una verdura al giorno")+
  labs(fill = "N per 100 persone")+
  theme(panel.grid.major = element_blank(),  # remove grid
        panel.grid.minor = element_blank())+ # remove grid
  coord_sf(label_axes = "SW")                # remove coordinates  

#dev.off()
```

```{r}
#tiff(filename = "Frut2022_map", width = 2000, height = 2000)

ggplot(data = df_finale)+
  geom_sf(color = "black", aes(fill =  df$`Frut>1`))+
  scale_fill_viridis_c(option='viridis', na.value = 'grey80',
                       direction= 1,
                       begin=0,
                       limits= c(65, 80))+
  ggtitle("Persone che consumano almeno una frutta al giorno")+
  labs(fill = "N per 100 persone")+
  theme(panel.grid.major = element_blank(),  # remove grid
        panel.grid.minor = element_blank())+ # remove grid
  coord_sf(label_axes = "SW")                # remove coordinates  

#dev.off()
```

```{r}
#tiff(filename = "Genmorethan5_2022_map.jpeg", width = 2000, height = 2000)

ggplot(data = df_finale)+
  geom_sf(color = "black", aes(fill =  df$MoreThanFive))+
  scale_fill_viridis_c(option='viridis', na.value = 'grey80',
                       direction= 1,
                       begin=0,
                       limits= c(2,8))+
  ggtitle("Persone che consumano 5 o piu tra frutta, verdura e ortaggi al giorno")+
  labs(fill = "N per 100 persone")+
  theme(panel.grid.major = element_blank(),     # remove grid
        panel.grid.minor = element_blank()#,     # remove grid
        #legend.key.size = unit(3.5, 'lines'),   # Dimensions parameters
        #legend.text = element_text(size= 20),
        #legend.title = element_text(size= 30),
        #plot.title = element_text(size=50)
        )+ 
  coord_sf(label_axes = "SW")                # remove coordinates  

#dev.off()
```

La mappa seguente mostra la variazione del numero di individui che consumano almeno uno tra verdura, ortaggi o frutta al giorno, ogni 100 abitanti, per ciascuna regione

```{r}
df2011<- as.data.frame(read_excel("VerduraMap.xlsx",
                   col_names= T, range = 'J1:Q21'))

dimnames(df2011)[[2]][2:8]<- c("Verd>1", "Ort>1", "Frut>1", "General>1",
                           "OnlyOne", "TwoFour", "MoreThanFive")


df2011$regione <- ifelse(df2011$Territorio == "Puglia", "Apulia",
              ifelse(df2011$Territorio == "Sicilia", "Sicily",
              ifelse(df2011$Territorio == "Trentino Alto Adige", "Trentino-Alto Adige",
                                       df2011$Territorio)))


df2011 <- arrange(df2011, regione)

# Checking that all regions have the same name and are in the same order
table(df2011$regione==it_regions$region)

tot_change <- df$`General>1` - df2011$`General>1`

df_finale <- cbind(it_regions, tot_change)
```


```{r}
#tiff(filename = "Frut2022_map", width = 2000, height = 2000)

ggplot(data = df_finale)+
  geom_sf(color = "black", aes(fill = tot_change))+
  scale_fill_viridis_c(option='viridis', na.value = 'grey80',
                       direction= 1,
                       begin=0,
                       limits= c(-10, 0))+
  ggtitle("Almeno 1 elemento al gg dal 2011 al 2022, per 100 abitanti")+
  labs(fill = "Variazione per 100 persone")+
  theme(panel.grid.major = element_blank(),  # remove grid
        panel.grid.minor = element_blank())+ # remove grid
  coord_sf(label_axes = "SW")                # remove coordinates  

#dev.off()
```

