---
title: "Mappe"
author: "Luigi"
date: "2023-02-15"
output: word_document
---

# 0: Librerie necessarie

```{r}
library(ggplot2)
library(rnaturalearth)
library(rnaturalearthdata)
library(sf)
```


# 1: Importazione dataset

\
```{r}
library(readxl)
df<- as.data.frame(read_excel('C:\\files\\HDI maps\\GNI_in_2014_and_2019_LA.xlsx',
                              col_names= FALSE, range = 'A4:E27'))


dimnames(df)[[2]]<- c( "Country",  "code", "income_2014",
                        "income_2019", "category")

head(df)
```
\

Abbiamo importato il dataset.

# 2: Preparazione mappa

```{r}
europe<- ne_countries(scale= 'medium',continent = 'Europe' ,returnclass = 'sf')
asia<- ne_countries(scale='medium', continent='Asia', returnclass = 'sf')
africa<- ne_countries(scale= 'medium', continent= 'Africa', returnclass = 'sf')
eurasiafrica<- rbind(europe, asia, africa)
```

Abbiamo creato le informazioni per i contorni dei paesi in europa, asia e africa. Le teniamo perché, inserendo Israele, si vedono anche parti del Nord Africa, che non vengono considerate ma i cui contorni sono comunque presenti nella mappa.

# 3: Creaizone dataset con le informazioni

Prendiamo da eurasiafrica le colonne con il nome della nazione e il codice iso_a2.
Creiamo poi 2 colonne che conterranno le informazioni sulle variabili che ci interessano per la mappa.

Creiamo anche la colonna control sul dataset iniziale, che ci permetterà di controllare che tutte le informazioni sono state trasferite al dataset finale e che all'inizio avrà valore 0 per tutti.

```{r}
map_europe_comp<- as.data.frame(cbind(eurasiafrica$name,eurasiafrica$iso_a2))
dimnames(map_europe_comp)[[2]]<- c('name', 'iso_a2')

df$control<- rep(0,dim(df)[1])

map_europe_comp$income_2019<- rep(NA,dim(eurasiafrica)[1])
map_europe_comp$category_income<- rep(NA,dim(eurasiafrica)[1])

head(map_europe_comp)
```


Questo dataset ha una riga per ogni nazione in europa, asia o africa. Le colonne con le realizzazioni delle variabili di interesse per la mappa avranno NA per tutte le nazioni per cui non abbiamo informazione, mentre rempiamo le informazioni con un loop.

Il loop confronta i codici iso_a2 del dataset iniziale per ognuna delle righe del dataset finale.
Quando trova corrispondenza, copia sulla colonna nuova (che ha solo NA) del dataset finale le informazioni relative alla variabile di interesse per quella nazione.

Quando c'è corrispondenza, inoltre, la vaiabile control assume valore 1 per quella nazione. In questo modo potremo alla fine controllare se tutte le nazioni sono state trovate nel dataset finale.

```{r}
for (z in c(1:dim(eurasiafrica)[1]))
{
  for (k in c(1: dim(df)[1]))
  {
    if (!is.na(map_europe_comp$iso_a2[z]) & df$code[k]== map_europe_comp$iso_a2[z])
    {
      map_europe_comp$income_2019[z]<- df$income_2019[k]
      df$control[k]<- 1
    }}}
```

Controllo:

```{r}
table(df$control)
```

Abbiamo verificato che tutte le righe per la variabile control hanno assunto valore 1, quindi tutte le informazioni sono state trasferite.

```{r}
head(map_europe_comp)
```

Guardando le prime 6 righe, notiamo che nel dataset finale sono ora presenti informazioni. 


### Creazione variabile categorica dalla continua

Creiamo anche la variabile che assegni una categoria (low, medium, high), sulla base del valore continuo

```{r}
map_europe_comp$category_income[map_europe_comp$income_2019<34000]<- '1_Low'
map_europe_comp$category_income[map_europe_comp$income_2019>34000 &
                               map_europe_comp$income_2019<51000]<- '2_Medium'
map_europe_comp$category_income[map_europe_comp$income_2019>51000]<- '3_High'

head(map_europe_comp)
```

# Preparazione etichette alle nazioni

Il dataset eurasiafrica_points contiene informazioni su dove mettere le etichette relative al nome della nazione (iso_a2).

Alcune nazioni hanno l'etichetta con il codice non perfettamente centrato di default, quindi per alcune togliamo l'informazione dal dataset (usato solo a questo scopo, HDI_nations) e le metteremo poi manualmente.

```{r}
HDI_nations<- subset(eurasiafrica, 
                     (!is.na(map_europe_comp$income_2019) & eurasiafrica$sov_a3!= 'NOR'
                      & eurasiafrica$iso_a2!= 'GB'
                      & eurasiafrica$iso_a2!= 'DK'
                      & eurasiafrica$iso_a2!= 'GR'
                      & eurasiafrica$iso_a2!= 'FR'
                      & eurasiafrica$iso_a2!= 'RU'
                      & eurasiafrica$iso_a2!= 'IL'))

eurasiafrica_points<- st_centroid(HDI_nations)
eurasiafrica_points<- cbind(HDI_nations, st_coordinates(st_centroid(HDI_nations$geometry)))
```

Attenzione: è capitato che che il comando st_centroid smettesse di funzionare dopo un aggiornamento del pacchetto. Il problema era il cambiamento delle informazioni di un paese (Russia). La soluzione è stata togliere anche questo paese da HDI_nations e metterlo poi manualmente

# Creazione mappa

### Mappa con scala continua

Inseriamo la directory dove sarà salvata la mappa, e il nome del file che conterrà la mappa con le dimensioni in pixel

```{r}
setwd('C:\\files\\HDI maps\\maps_income_GNI')
tiff(filename='map_cont_2023.jpg', width = 1500, height=1620)
```

E poi creiamo la mappa

```{r}
ggplot(data= eurasiafrica) +
  geom_sf(color= 'black', aes(fill=map_europe_comp$income_2019)) +
  theme(legend.key.size = unit(3.5, 'lines'),
        legend.text = element_text(size= 20),
        legend.title = element_text(size= 20),
        plot.title = element_text(size=30))+
  labs(fill='Income')+
  scale_fill_viridis_c(option='viridis', na.value = 'grey80',direction=1,begin=0.3, limits= c(10000,71000))+
  coord_sf(xlim= c(-25, 60), ylim= c(25, 70), expand= FALSE, label_axes = 'SW')+
  xlab('') + ylab('')+
  ggtitle('Income, continuous scale')+
  geom_text(data= eurasiafrica_points, aes(x=X, y=Y,label= iso_a2),size=5, color= 'black', fontface= 'bold')+
  annotate(geom= 'text',x=40, y=55, label= 'RU', color= 'black', size=5, fontface= 'bold')+
  annotate(geom='text', x=-1, y=52.5, label= 'GB', color= 'black', size=5,fontface= 'bold')+
  annotate(geom= 'text', x= 9, y= 56, label= 'DK', color= 'black', size= 5, fontface= 'bold')+
  annotate(geom= 'text',x= 21.5, y= 39.5, label= 'GR', color= 'black', size= 5, fontface= 'bold')+
  annotate(geom= 'text',x= 3.5, y= 47, label= 'FR', color= 'black', size= 5, fontface= 'bold')+
  annotate(geom= 'text',x= 35, y= 31, label= 'IL', color= 'black', size= 5, fontface= 'bold')

dev.off()
```

Nel file word le dimensioni sono completamente scorrette, ma andando a vedere il file jpg creato con tiff vediamo che la qualità dell'immagine è elevata e le dimensioni sono coerenti. Questo è dovuto a differenze nella decodifica dei valori di size quando si usa il comando tiff e quando R costruisce il grafico per conto proprio.

- data: dataset eurasiafrica,  quello contenente le informazioni sui contorni dei paesi
- geom_sf(aes(fill= ): nome del dataset e della variabile di interesse
- theme: informazioni sulle dimensioni della legenda e del titolo
- labs: Boh?
- scale_fill_viridis è il nome della palette, con dentro informazioni sulla direzione della palette, inizio della palette (begin), e limiti dei valori delle realizzazioni della variabile
- coord_sf dice quali coordinate della mappa mostrare. Le coordinate così impostate mostrano europpa, parte della russia, israele. Cambiando si può stringere sull'europa o altre parti, a seconda di cosa ci interessa
- xlab, ylab sono i labels degli assi
- ggtitle è il titolo della mappa, riportato in alto a sx
- geom_text viene usato per prendere le informazioni sulle etichette dei nomi delle nazioni e metterle nella mappa
- annotate riporta i nomi delle nazioni che abbiamo tolto dal dataset hdi_nations e che mettiamo qui manualmente

### mappa con variabili categoriali

```{r}
tiff(filename='map_cat2023.jpg', width = 1500, height=1620)

ggplot(data= eurasiafrica) +
  geom_sf(color= 'black', aes(fill= map_europe_comp$category_income)) +
  theme(legend.key.size = unit(3.5, 'lines'),
        legend.text = element_text(size= 20),
        legend.title = element_text(size= 20),
        plot.title = element_text(size=30))+
  labs(fill= 'Income category')+
  scale_fill_viridis_d(option = 'viridis',begin= 0.3, na.value = 'grey80', direction= 1,
                       labels= c('Low', 'Medium', 'High', 'NA'), na.translate=F)+
  coord_sf(xlim= c(-25, 60), ylim= c(25, 70), expand= FALSE,label_axes = 'SW')+
  xlab('')+ ylab('')+
  ggtitle('Income categories')+
  geom_text(data= eurasiafrica_points, aes(x=X, y=Y,label= iso_a2),size=5, color= 'black', fontface= 'bold')+
  annotate(geom= 'text',x=40, y=55, label= 'RU', color= 'black', size=5, fontface= 'bold')+
  annotate(geom='text', x=-1, y=52.5, label= 'GB', color= 'black', size=5,fontface= 'bold')+
  annotate(geom= 'text', x= 9, y= 56, label= 'DK', color= 'black', size= 5, fontface= 'bold')+
  annotate(geom= 'text',x= 21.5, y= 39.5, label= 'GR', color= 'black', size=5, fontface= 'bold')+
  annotate(geom= 'text',x= 3.5, y= 47, label= 'FR', color= 'black', size= 5, fontface= 'bold')+
  annotate(geom= 'text',x= 35, y= 31, label= 'IL', color= 'black', size= 5, fontface= 'bold')

dev.off()

```

Il codice è molto simile a quello utilizzato per la mappa in scala continua.
Si nota però che la palette è diversa, e per scale_fill_viridis_d abbiamo:

- labels, che è il nome che deve essere dato alle variabili nella legenda
- na.translate= FALSE fa sì che NA non venga inserito in legenda